Rheyhan Fahry G1401211030

#Install Packages
```{r}
'
install.packages("dplyr")
install.packages("forecast")
install.packages("lmtest")
install.packages("orcutt")
install.packages("HoRM")
install.packages("dLagM")
install.packages("dynlm")
install.packages("MLmetrics")
install.packages("car")
install.packages("ggplot2")
install.packages("tsibble")
install.packages("tseries")
install.packages("MASS")
install.packages("TSA")
install.packages("TTR")
install.packages("aTSA")
install.packages("graphics")
install.packages("readxl")
'
```

#Modules
```{r}
library(readxl)
library(dplyr)
library(lmtest)
library(orcutt)
library(HoRM)
library(dLagM)
library(dynlm)
library(MLmetrics)
library(car)
library(ggplot2)
library(tsibble)
library(tseries)
library(MASS)
library(forecast)
library(TSA)
library(TTR)
library(aTSA)
library(graphics)
```
#Input Data
```{r}
rawdata=read.csv("D:/Kuliah/!yes/R/Semester5/MPDW/Files/Monthly-train.csv")

#head(rawdata)
#length(rawdata)

#We'll just use v2 as its own response to simplify things, and set the size of the data to 200
n=200
df=rawdata[1:n,1:2]
colnames(df)=c("Period", "Data")
df$Period=seq(1,n)
head(df)
```
#Exploration
##DF
```{r}
#sum(is.na(df))
#str(df)
#dim(df)
```

##Visualize Dataset
```{r}
data.ts=ts(df$Data, frequency = 1)
ts.plot(data.ts, xlab="Period ", ylab="Data",
        main = "Time Series Plot")
points(data.ts)
```
##Train Test Split
```{r}
#We'll just do 85|20 split for the dataset, as finding a stable trend for the test split is the main priority. Though the data being used is an artificial data with a meaningless input. Subjects to change neither seasonly nor having a stable trend.
temp=round(n*0.85)
train.data=df[1:temp,]
train.ts=ts(train.data$Data, frequency = 1)

temp=round(n*0.85)+1
test.data=df[temp:n,]
test.ts=ts(test.data$Data, frequency =  1)
h=length(test.ts)
```
##Visualize train test split
```{r}
#The entire dataset
#colnames(df)
ggplot() +
  geom_line(data = train.data, aes(x = Period, y = Data, col = "Train")) +
  geom_line(data = test.data, aes(x = Period, y = Data, col = "Test")) +
  scale_colour_manual(name="legend:", breaks = c("Train", "Test"),
                      values = c("blue", "red")) +
  theme_bw() + theme(legend.position = "bottom",
                     plot.caption = element_text(hjust=0.5, size=12))

#Train
plot(train.ts, col="blue",main="Train")
points(train.ts)

#Test
plot(test.ts, col="blue",main="Test")
points(test.ts)
```
#Test for stationarity 
##ACF plot
```{r}
#Plot ACF
acf(train.ts)
```
##ADF Test
```{r}
tseries::adf.test(train.ts)
```
H_0: Data tidak stasioner dalam rataan
H_1 : Data stasioner dalam rataan

P val sebesar 0.08468 lebih besar dari taraf 5%, sehingga tolak H0, cukup bukti untuk mengatakan data tidak stasioner dalam rataan

##Plot Box-Cox
```{r}
index <- seq(1:length(train.ts))
bc = boxcox(train.ts~index, lambda = seq(0,10,by=1))

#Nilai Rounded Lambda
lambda <- bc$x[which.max(bc$y)]
lambda

#SK
bc$x[bc$y > max(bc$y) - 1/2 * qchisq(.95,1)]
```
Plot Boxcox menunjukkan nilai rounded value  optimum sebesar 0
#Penanganan Ketidakstasioneran Data
##Diff function
```{r}
train.diff<-diff(train.ts,differences = 1)
plot.ts(train.diff)
```
Berdasarkan plot data deret waktu, terlihat bahwa data sudah stasioner dalam rataan ditandai dengan data bergerak pada nilai tengah tertentu (tidak terdapat trend ataupun musiman pada data)
##Check 
#### Plot ACF
```{r}
acf(train.diff)
```
Berdasarkan plot tersebut, terlihat bahwa plot ACF cuts off pada lag ke 1 dan 6. Hal ini cukup menandakan data sudah stasioner dalam rataan dan ketidakstasioneran data telah berhasil tertangani.

###Uji ADF
```{r}
tseries::adf.test(train.diff)
```
$H_0$ : Data tidak stasioner dalam rataan
$H_1$ : Data stasioner dalam rataan

Dari uji ADF tersebut, didapat p-value sebesar 0.01, sehingga p val lebih kecil dari taraf nyata 5% sehingga tolak $H_0$. Cukup bukti untuk mengatakan data stasioner dalam rataan

#Get Model 
## Plot ACF
```{r}
acf(train.diff)
```
plot ACF cenderung *cuts off* pada lag ke 1 dan 6. Sehingga jika plot PACF dianggap *tails of*, maka model tentatifnya adalah ARIMA(0,1,1) / ARIMA(0,1,6)

##Plot PCF
```{r}
pacf(train.diff)
```
plot PACF cenderung *cuts off* pada lag ke 1, 2, 3, 4, dan 5, sehingga jika plot ACF dianggap tails of, maka model tentatifnya adalah ARIMA(1,1,0) / ARIMA(2,1,0) / ARIMA(3,1,0) / ARIMA(4,1,0) / ARIMA(5,1,0).

##Plot EACF
```{r}
eacf(train.diff)
```
model tentatif yang terbentuk adalah ARIMA(0,1,1), ARIMA(0,1,2), ARIMA(0,1,4), ARIMA(1,1,2), ARIMA(1,1,3)

##Pendugaan Parameter Model Tentatif
###ARIMA(0,1,1)
```{r}
model1=Arima(train.diff, order=c(0,1,1),method="ML")
summary(model1) #AIC=3188.01
lmtest::coeftest(model1) #seluruh parameter signifikan
```
###ARIMA(0,1,2)
```{r}
model2=Arima(train.diff, order=c(0,1,2),method="ML")
summary(model2) #AIC=3126.14
lmtest::coeftest(model2) #seluruh parameter signifikan
```
###ARIMA(0,1,4)
```{r}
model3=Arima(train.diff, order=c(0,1,4),method="ML")
summary(model3) #AIC=3126.57   
lmtest::coeftest(model3) #Terdapat parameter tidak signifikan
```

###ARIMA(1,1,2)
```{r}
model4=Arima(train.diff, order=c(1,1,2),method="ML")
summary(model4) #AIC=3125.54   
lmtest::coeftest(model4) #Terdapat parameter tidak signifikan
```

###ARIMA(1,1,3)
```{r}
model5=Arima(train.diff, order=c(1,1,3),method="ML")
summary(model5) #AIC=3126.78   
lmtest::coeftest(model5) #Terdapat parameter tidak signifikan
```
##Kesimpulan
```{r}
#Model terbaik adalah model 2 (ARIMA(0,1,2)). Memiliki AIC paling kecil dibandingkan model lainnya dan seluruh parameternya signifikan.
```
##Eksplorasi Sisaan
```{r}
#Eksplorasi
sisaan.da <- model2$residuals
par(mfrow=c(2,2))
qqnorm(sisaan.da)
qqline(sisaan.da, col = "blue", lwd = 2)
plot(c(1:length(sisaan.da)),sisaan.da)
acf(sisaan.da)
pacf(sisaan.da)
par(mfrow = c(1,1))
```
##Uji Formal
```{r}
#1) Sisaan Menyebar Normal
ks.test(sisaan.da,"pnorm")  #tak tolak H0 > sisaan menyebar normal
```
$H0$ : Sisaan menyebar normal

$H1$ : Sisaan tidak menyebar normal

Berdasarkan uji KS tersebut, didapat p-value sebesar 0.00 yang kurang dari taraf nyata 5% sehingga tolak H0 dan menandakan bahwa sisaan tidak menyebar normal. Hal ini sesuai dengan hasil eksplorasi menggunakan plot kuantil-kuantil normal.

```{r}
#2) Sisaan saling bebas/tidak ada autokorelasi
Box.test(sisaan.da, type = "Ljung")  #tak tolak H0 > sisaan saling bebas
```
$H0$  : Sisaan saling bebas

$H1$ : Sisaan tidak tidak saling bebas

Berdasarkan uji Ljung-Box tersebut, didapat p-value sebesar 0.8843 yang lebih besar dari taraf nyata 5% sehingga tak tolak H0 dan menandakan bahwa sisaan saling bebas. Hal ini berbeda dengan eksplorasi.

```{r}
#3) Sisaan homogen
Box.test((sisaan.da)^2, type = "Ljung")  #tak tolak H0 > sisaan homogen
```
$H0$ : Ragam sisaan homogen

$H1$ : Ragam sisaan tidak homogen

Berdasarkan uji Ljung-Box terhadap sisaan kuadrat tersebut, didapat p-value sebesar 0.0062 yang kurang dari taraf nyata 5% sehingga tolak H0 dan menandakan bahwa ragam sisaan homogen.

```{r}
#4) Nilai tengah sisaan sama dengan nol
t.test(sisaan.da, mu = 0, conf.level = 0.95)  #tak tolak h0 > nilai tengah sisaan sama dengan 0
```
$H0$ : nilai tengah sisaan sama dengan 0

$H1$ : nilai tengah sisaan tidak sama dengan 0

Berdasarkan uji-ttersebut, didapat p-value sebesar 0.231 yang lebih besar dari taraf nyata 5% sehingga tak tolak H0 dan menandakan bahwa nilai tengah sisaan sama dengan nol.

##Peramalan

Peramalan dilakukan menggunakan fungsi forecast() . Contoh peramalan berikut ini dilakukan untuk 30 hari ke depan.
```{r}
ramalan.da = forecast::forecast(model2, h = h)
ramalan.da
data.ramalan.da= ramalan.da$mean
plot(ramalan.da)
```
Berdasarkan hasil plot ramalan di atas, dapat dilihat bahwa ramalan ARIMA(0,1,2) cenderung stabil hingga akhir periode.
```{r}
pt_1 <- train.ts[length(train.ts)] #nilai akhir data latih
hasil.forc.Diff <- data.ramalan.da
hasil <- diffinv(hasil.forc.Diff, differences = 1) + pt_1
#has.1 sama hasilnta dengan: cumsum(c(pt_1,hasil.forc.Diff))
ts.plot(train.ts,hasil)
```
```{r}
perbandingan.da<-matrix(data=c(head(test.ts, n=h), hasil[-1]),
                     nrow = h, ncol = 2)
colnames(perbandingan.da)<-c("Aktual"," Forecast")
perbandingan.da
```
```{r}
accuracy(ts(hasil[-1]), head(test.ts, n=h))
```

