#Modules

```{r}
library(TTR)
library(tseries)
library(graphics)
library(forecast)
library(TSA)
library(lmtest)
library(lawstat)
```

#Proses MA(2) 
##Membangkitkan Data

```{r}
#Membangkitkan model MA(0.4, dan 0.6), n=300

  #Manual
wn <- rnorm(300)
set.seed(1401211030)
ma=NULL
ma[1] <- wn[1]
ma[2] <- wn[2]

for(i in 3:300){
   ma[i] <- wn[i] + 0.4 * wn[i - 1] + 0.6 * wn[i - 2] 
}

  #arima.sim
set.seed(1401211030)
data=arima.sim(n=300, list(ma=c(0.4, 0.2)))
```

##Buat plot time series, plot ACF, plot PACF dan plot EACF. Idenifikasiapakahdata tersebutstasioner

```{r}
#buat plot time series, plot acf plot pacf dan plot eacf. Identifikasi apakah data tsb stationer
  #plot time series
plot(data)

  #plot acf
acf(data)

  #plot pacf
pacf(data)

  #plot eacf
eacf(data)

adf.test(data)
#Stationer
```

##Buat scatterplot antarað‘Œð‘¡denganð‘Œð‘¡âˆ’1, ð‘Œð‘¡denganð‘Œð‘¡âˆ’2sertað‘Œð‘¡denganð‘Œð‘¡âˆ’3

```{r}

df=data.frame(t=seq(1,300),
              yt=as.numeric(data),
              "y(t-1)"= append(rep(NA,1), as.numeric(data))[1:300],
              "y(t-2)"= append(rep(NA,2), as.numeric(data))[1:300],
              "y(t-3)"= append(rep(NA,3), as.numeric(data))[1:300])

  #ð‘Œð‘¡denganð‘Œð‘¡âˆ’1
plot(df$yt, df$y.t.1.)

  #ð‘Œð‘¡denganð‘Œð‘¡âˆ’2
plot(df$yt, df$y.t.2.)

  #ð‘Œð‘¡denganð‘Œð‘¡âˆ’3
plot(df$yt, df$y.t.3.)
```

##Hitung autokorelasi masing masing baik dari data bangkitan maupunsecara teoritis

```{r}
model=lm(yt~t, data=df)

#eksploratif
acf(model$residuals)
pacf(model$residuals)


#formal
  #dwtest
dwtest(model)

  #Breusch-Godfrey
bgtest(yt~t, data=df, order=1)

  #Run Test
runs.test(model$residuals)
```

#Proses AR(2)

##Membangkitkan Data

```{r}
#Membangkitkan model AR(0.5, dan 0.2), n=300
  #manual
set.seed(1401211030)
ar <- c(1:300)
for (i in 3:300){
  ar[i]<-wn[i]+0.5*ar[i-1]+0.2*ar[i-2]
  }


  #otomatis
data2=arima.sim(n=300, list(ar=c(0.4, 0.2)))
```

##Buat plot time series, plot ACF, plot PACF dan plot EACF. Idenifikasiapakahdata tersebutstasioner

```{r}
#buat plot time series, plot acf plot pacf dan plot eacf. Identifikasi apakah data tsb stationer
  #plot time series
plot(data2)

  #plot acf
acf(data2)

  #plot pacf
pacf(data2)

  #plot eacf
eacf(data2)

adf.test(data2)
#stationer
```

##Buat scatterplot antarað‘Œð‘¡denganð‘Œð‘¡âˆ’1, ð‘Œð‘¡denganð‘Œð‘¡âˆ’2sertað‘Œð‘¡denganð‘Œð‘¡âˆ’3

```{r}

df2=data.frame(t=seq(1,300),
              yt=as.numeric(data2),
              "y(t-1)"= append(rep(NA,1), as.numeric(data2))[1:300],
              "y(t-2)"= append(rep(NA,2), as.numeric(data2))[1:300],
              "y(t-3)"= append(rep(NA,3), as.numeric(data2))[1:300])

  #ð‘Œð‘¡denganð‘Œð‘¡âˆ’1
plot(df2$yt, df2$y.t.1.)

  #ð‘Œð‘¡denganð‘Œð‘¡âˆ’2
plot(df2$yt, df2$y.t.2.)

  #ð‘Œð‘¡denganð‘Œð‘¡âˆ’3
plot(df2$yt, df2$y.t.3.)
```

##Hitung autokorelasi masing masing baik dari data bangkitan maupunsecara teoritis

```{r}
model2=lm(yt~t, data=df2)

#eksploratif
acf(model2$residuals)
pacf(model2$residuals)

#formal
  #dwtest
dwtest(model2)

  #Breusch-Godfrey
bgtest(yt~t, data=df2, order=1)

  #Run Test
runs.test(model2$residuals)
```

#Proses ARMA(2,2) 
##Membangkitkan Data

```{r}
#Membangkitkan model AR(0.5, 0.2) dan MA(0.4, 0.6), n=300

  #manual
y.arma=c(1:300)
for (i in 3:300){
  y.arma[i] = 0.5*y.arma[i-1] + 0.2*y.arma[i-2] + 0.4*wn[i-1]+0.6*wn[i-2]+wn[i]
  }

  #otomatis
data3=arima.sim(n=300, list(ar=c(0.4, 0.2)))
```

##Buat plot time series, plot ACF, plot PACF dan plot EACF. Idenifikasiapakahdata tersebutstasioner

```{r}
#buat plot time series, plot acf plot pacf dan plot eacf. Identifikasi apakah data tsb stationer
  #plot time series
plot(data3)

  #plot acf
acf(data3)

  #plot pacf
pacf(data3)

  #plot eacf
eacf(data3)

adf.test(data3)
#stationer
```

##Buat scatterplot antarað‘Œð‘¡denganð‘Œð‘¡âˆ’1, ð‘Œð‘¡denganð‘Œð‘¡âˆ’2sertað‘Œð‘¡denganð‘Œð‘¡âˆ’3

```{r}

df3=data.frame(t=seq(1,300),
              yt=as.numeric(data3),
              "y(t-1)"= append(rep(NA,1), as.numeric(data3))[1:300],
              "y(t-2)"= append(rep(NA,2), as.numeric(data3))[1:300],
              "y(t-3)"= append(rep(NA,3), as.numeric(data3))[1:300])

  #ð‘Œð‘¡denganð‘Œð‘¡âˆ’1
plot(df3$yt, df3$y.t.1.)

  #ð‘Œð‘¡denganð‘Œð‘¡âˆ’2
plot(df3$yt, df3$y.t.2.)

  #ð‘Œð‘¡denganð‘Œð‘¡âˆ’3
plot(df3$yt, df3$y.t.3.)
```

##Hitung autokorelasi masing masing baik dari data bangkitan maupunsecara teoritis

```{r}
model3=lm(yt~t, data=df3)

#eksploratif
acf(model3$residuals)
pacf(model3$residuals)

#formal
  #dwtest
dwtest(model3)

  #Breusch-Godfrey
bgtest(yt~t, data=df3, order=1)

  #Run Test
runs.test(model3$residuals)
```
